test/src/morphology/mrj-test_V-pashalash_gt-norm.yaml
#
# Copy-peistattu Jackin versiosta morphology-kansiota varten
# anzhal tehenj gyc mr1933-test-V-lydash_gt-norm.yaml

Config:
  hfst:
    Gen: ../../../src/generator-gt-norm.hfst
    Morph: ../../../src/analyser-gt-norm.hfst
  xerox:
    Gen: ../../../src/generator-gt-norm.xfst
    Morph: ../../../src/analyser-gt-norm.xfst
    App: lookup

Tests:

# todo:
# Proofread the gold standard (below)
# Then: run analyser, then correct. 


  Verb - пӓшӓлӓш: # Verb-em 'work / työskennellä'
     пӓшӓлӓш+V+Ind+Prs+Sg1: пӓшӓлем
     пӓшӓлӓш+V+Ind+Prs+Sg2: пӓшӓлет
     пӓшӓлӓш+V+Ind+Prs+Sg3: пӓшӓлӓ
     пӓшӓлӓш+V+Ind+Prs+Pl1: пӓшӓленӓ
     пӓшӓлӓш+V+Ind+Prs+Pl2: пӓшӓледӓ
     пӓшӓлӓш+V+Ind+Prs+Pl3: пӓшӓлӓт
     пӓшӓлӓш+V+Ind+Prs+ConNeg: пӓшӓлӹ
     пӓшӓлӓш+V+Ind+Prs+Pl3+ConNеg: пӓшӓлеп
#
     пӓшӓлӓш+V+Ind+Prt1+S1: пӓшӓлӹшӹм
     пӓшӓлӓш+V+Ind+Prt1+Sg2 : пӓшӓлӹшӹц
     пӓшӓлӓш+V+Ind+Prt1+Sg3 : пӓшӓлӹш
     пӓшӓлӓш+V+Ind+Prt1+Pl1 : пӓшӓлӹшнӓ
     пӓшӓлӓш+V+Ind+Prt1+Pl2 : пӓшӓлӹшдӓ
     пӓшӓлӓш+V+Ind+Prt1+Pl3 : пӓшӓлевӹ
     пӓшӓлӓш+V+Ind+Prt1+ConNeg: пӓшӓлӹ
     пӓшӓлӓш+V+Ind+Prt1+Pl3+ConNеg: пӓшӓлеп
#
     пӓшӓлӓш+V+Ind+Prt2+Sg1: пӓшӓлeнäм
     пӓшӓлӓш+V+Ind+Prt2+Sg2: пӓшӓлeнӓт
     пӓшӓлӓш+V+Ind+Prt2+Sg3: пӓшӓлeн
     пӓшӓлӓш+V+Ind+Prt2+Pl1: пӓшӓлeннӓ
     пӓшӓлӓш+V+Ind+Prt2+Pl2: пӓшӓлендӓ  
     пӓшӓлӓш+V+Ind+Prt2+Pl3: пӓшӓленӹт
     
    # ! пӓшӓлем+V+Neg+Prt2+Sg1: пӓшӓлӹделам # ! vuorimarissa Prt2 negatiota muodostetaan -de-affiksilla
    
     пӓшӓлӓш+V+Ind+Neg+Prt2+Sg1: пӓшӓлӹделам
     пӓшӓлӓш+V+Ind+Neg+Prt2+Sg2: пӓшӓлӹделам
     пӓшӓлӓш+V+Ind+Neg+Prt2+Sg3: пӓшӓлӹде
     пӓшӓлӓш+V+Ind+Neg+Prt2+Sg1: пӓшӓлӹделна
     пӓшӓлӓш+V+Ind+Neg+Prt2+Sg2: пӓшӓлӹделда
     пӓшӓлӓш+V+Ind+Neg+Prt2+Sg3: пӓшӓлӹделыт
##
     пӓшӓлӓш+V+Ind+Ildal+Prs+Sg1: пӓшӓлӓлӓм
     пӓшӓлӓш+V+Ind+Ildal+Prs+Sg2: пӓшӓлӓлӓт
     пӓшӓлӓш+V+Ind+Ildal+Prs+Sg3: пӓшӓлӓлеш
     пӓшӓлӓш+V+Ind+Ildal+Prs+Pl1: пӓшӓлӓлӹнӓ
     пӓшӓлӓш+V+Ind+Ildal+Prs+Pl2: пӓшӓлӓлӹдӓ
     пӓшӓлӓш+V+Ind+Ildal+Prs+Pl3: пӓшӓлӓлӹт
     пӓшӓлӓш+V+Ind+Ildal+Prs+ConNeg: пӓшӓлӓл
     пӓшӓлӓш+V+Ind+Ildal+Prs+Pl3+ConNeg: пӓшӓлӓлеп

     пӓшӓлӓш+V+Ind+Ildal+Prt1+Sg1: пӓшӓлӓльӹм
     пӓшӓлӓш+V+Ind+Ildal+Prt1+Sg2: пӓшӓлӓльӹц
     пӓшӓлӓш+V+Ind+Ildal+Prt1+Sg3: пӓшӓлӓльӹ
     пӓшӓлӓш+V+Ind+Ildal+Prt1+Pl1: пӓшӓлӓлнӓ
     пӓшӓлӓш+V+Ind+Ildal+Prt1+Pl2: пӓшӓлӓлдӓ
     пӓшӓлӓш+V+Ind+Ildal+Prt1+Pl3: пӓшӓлӓлевӹ
     пӓшӓлӓш+V+Ind+Ildal+Prt1+ConNeg: пӓшӓлӓл
     пӓшӓлӓш+V+Ind+Ildal+Prt1+Pl3+ConNeg: пӓшӓлӓлеп
#    
     пӓшӓлӓш+V+Ind+Ildal+Prt2+Sg1: пӓшӓлӓлӹнӓм
     пӓшӓлӓш+V+Ind+Ildal+Prt2+Sg2: пӓшӓлӓлӹнӓт
     пӓшӓлӓш+V+Ind+Ildal+Prt2+Sg3: пӓшӓлӓлӹн
     пӓшӓлӓш+V+Ind+Ildal+Prt2+Pl1: пӓшӓлӓлӹннӓ
     пӓшӓлӓш+V+Ind+Ildal+Prt2+Pl2: пӓшӓлӓлӹндӓ
     пӓшӓлӓш+V+Ind+Ildal+Prt2+Pl3: пӓшӓлӓлевӹ
##  
     пӓшӓлӓш+V+Imprt+Sg2: пӓшӓлӹ
     пӓшӓлӓш+V+Imprt+Sg3: пӓшӓлӹжӹ
     пӓшӓлӓш+V+Imprt+Pl2: пӓшӓлӹдӓ
     пӓшӓлӓш+V+Imprt+Pl3: пӓшӓлӹштӹ
##   
     пӓшӓлӓш+V+Imprt1+Sg2: пӓшӓлемӓ
     пӓшӓлӓш+V+Imprt1+Pl2: пӓшӓлемӓдӓ
##   
     пӓшӓлӓш+V+Idal+Imprt1+Sg2: пӓшӓлӓлӹмӓ
     пӓшӓлӓш+V+Idal+Imprt1+Sg3: пӓшӓлӓлжӹ
     пӓшӓлӓш+V+Idal+Imprt1+Pl2: пӓшӓлӓлдӓ
     пӓшӓлӓш+V+Idal+Imprt1+Pl3: пӓшӓлӓлӹштӹ
##   
     пӓшӓлӓш+V+Imprt1+Sg2+Foc/йӓ: пӓшӓлемӓ-йӓ
     пӓшӓлӓш+V+Imprt1+Pl2+Foc/йӓ: пӓшӓлемӓдӓ-йӓ
##  
     пӓшӓлӓш+V+Idal+Imprt1+Sg2+Foc/йӓ: пӓшӓлӓлӹмӓ-йӓ
     пӓшӓлӓш+V+Idal+Imprt1+Sg3+Foc/йӓ: пӓшӓлӓлжӹ-йӓ
     пӓшӓлӓш+V+Idal+Imprt1+Pl2+Foc/йӓ: пӓшӓлӓлдӓ-йӓ
     пӓшӓлӓш+V+Idal+Imprt1+Pl3+Foc/йӓ: пӓшӓлӓлӹштӹ-йӓ
##   
     пӓшӓлӓш+V+Des+Sg1: пӓшӓлӹнем
     пӓшӓлӓш+V+Des+Sg2: пӓшӓлӹнет
     пӓшӓлӓш+V+Des+Sg3: пӓшӓлӹнежӹ
     пӓшӓлӓш+V+Des+Pl1: пӓшӓлӹненӓ
     пӓшӓлӓш+V+Des+Pl2: пӓшӓлӹнедӓ
     пӓшӓлӓш+V+Des+Pl3: пӓшӓлӹнештӹ
##   
     пӓшӓлӓш+V+Idal+Des+Sg1: пӓшӓлӓлнем
     пӓшӓлӓш+V+Idal+Des+Sg2: пӓшӓлӓлнет
     пӓшӓлӓш+V+Idal+Des+Sg3: пӓшӓлӓлнежӹ
     пӓшӓлӓш+V+Idal+Des+Pl1: пӓшӓлӓлненӓ
     пӓшӓлӓш+V+Idal+Des+Pl2: пӓшӓлӓлнедӓ
     пӓшӓлӓш+V+Idal+Des+Pl3: пӓшӓлӓлнештӹ

##   пӓшӓ ӓш
     пӓшӓ ӓш
#    
     пӓшӓлӓш+V+Idal+Ind+Prt2+Neg+Sg1: пӓшӓлӓлделам
     пӓшӓлӓш+V+Idal+Ind+Prt2+Neg+Sg2: пӓшӓлӓлделат
     пӓшӓлӓш+V+Idal+Ind+Prt2+Neg+Sg3: пӓшӓлӓлде
     пӓшӓлӓш+V+Idal+Ind+Prt2+Neg+Pl1: пӓшӓлӓлделна
     пӓшӓлӓш+V+Idal+Ind+Prt2+Neg+Pl2: пӓшӓлӓлделда
     пӓшӓлӓш+V+Idal+Ind+Prt2+Neg+Pl3: пӓшӓлӓлделыт
     
